【裁判字號】    98,易,583
【裁判日期】    980709
【裁判案由】    竊盜
【裁判全文】
臺灣桃園地方法院刑事判決               98年度易字第583號
公  訴  人  臺灣桃園地方法院檢察署檢察官
被      告  乙○○
                    （現於臺灣桃園看守所羈押中）
上列被告因竊盜案件，經檢察官提起公訴（98年度偵字第 12393
號），被告於本院準備程序時，就被訴事實為有罪之陳述，經告
知簡式審判程序之旨，並聽取當事人之意見後，本院裁定改行簡
式審判程序，判決如下︰
    主  文
乙○○結夥三人以上竊盜，累犯，處有期徒刑玖月。
    事  實
一、乙○○前(一)於民國92年間，因施用第一、二級毒品案件，經
    本院判處有期徒刑8 月、6 月，被告不服提起上訴，再據臺
    灣高等法院分別就施用第一級毒品部分撤銷原判決改判處有
    期徒刑8 月，及就施用第二級毒品部分駁回上訴，並定應執
    行刑為有期徒刑1 年確定；(二)又於93年間，因竊盜案件，經
    本院判處有期徒刑10月確定；(三)再於94年間，因施用第一、
    二級毒品案件，經本院判處分別有期徒刑10月、8 月，並定
    應執行刑為有期徒刑1 年4 月確定，嗣並就所犯如(二)、(三)所
    示案件經聲請減刑為有期徒刑5 月、5 月、4 月，並定應執
    行刑為有期徒刑1 年後，與上開所犯如(一)所示案件接續執行
    ，在96年7 月16日執行完畢。
二、詎乙○○仍與真實姓名年籍不詳，綽號「大胖」及「小強」
    之成年男子，基於意圖為自己不法所有之犯意聯絡，於98年
    6 月5 日凌晨3 時許，先由「小強」自址設桃園縣桃園市○
    ○路87巷14號「豪邁企業有限公司（以下簡稱豪邁公司）」
    原設置抽風機所留存之孔洞進入公司後（侵入建築物部分未
    據告訴），再開啟鐵捲門以使乙○○及「大胖」入內行竊，
    並共同竊得42吋液晶螢幕1 台、DVD 播放器1 台、監控整合
    系統主機1 台、擴音器1 台、三合一複合機1 台、電腦主機
    3 台、電腦液晶螢幕3 台（17吋、19吋及21吋各1） 、電腦
    鍵盤3 個等物。得手後於欲離去之際，「大胖」再以自備之
    鑰匙，啟動停放於該處豪邁公司所有之車牌號碼1870－KF號
    自用小客車電門，並與乙○○及「小強」共同將上開物品全
    數置放於車上後，即駕駛該竊得車輛搭載乙○○及「小強」
    離去該址。嗣於同日凌晨5 時30分許，行經桃園縣八德市○
    ○路與長安街口時，乙○○、「大胖」、「小強」雖見前方
    有警察攔檢而均下車逃逸，惟因乙○○逃避不及為警查獲，
    始知悉上情。
二、案經桃園縣政府警察局移請臺灣桃園地方法院檢察署檢察官
    偵查後提起公訴。
    理  由
一、上開犯罪事實，業據被告乙○○迭於警詢、偵查及本院審理
    中坦承不諱，核與被害人甲○○於警詢中陳述渠所有之上開
    物品置於豪邁公司中遭竊取之經過情形相符；此外，復有贓
    物認領保管單、桃園縣政府警察局車輛協尋（尋獲）電腦輸
    入單各1 紙及現場照片附卷可稽，堪認被告自白與事實相符
    而值採信，是本案事證明確，被告犯行洵堪認定，應依法論
    科。
二、核被告乙○○所為，係犯刑法第32 1條第1 項第4 款之結夥
    三人以上竊盜罪。被告雖係與「大胖」、「小強」於夜間由
    豪邁公司原設置通風機所留存之孔洞而進入公司，然依卷內
    資料以觀，該處應僅係單純供作公司使用，晚間並無人居住
    或所在，且該孔洞於案發之際並未設有安全設備，是並未同
    時構成同條項第1 款、第2 款之加重事由，附此敘明。又被
    告所犯上開犯行，與「大胖」及「小強」間有犯意聯絡及行
    為分擔，為共同正犯。再被告前於92年間，因施用第一、二
    級毒品案件，經本院判處有期徒刑8 月、6 月，被告不服提
    起上訴，再據臺灣高等法院分別就施用第一級毒品部分撤銷
    原判決改判處有期徒刑8 月，及就施用第二級毒品部分駁回
    上訴，並定應執行刑為有期徒刑1 年確定；(二)又於93年間，
    因竊盜案件，經本院判處有期徒刑10月確定；(三)再於94年間
    ，因施用第一、二級毒品案件，經本院判處分別有期徒刑10
    月、8 月，並定應執行刑為有期徒刑1 年4 月確定，嗣並就
    所犯如(二)、(三)所示案件經聲請減刑為有期徒刑5 月、5 月、
    4 月，並定應執行刑為有期徒刑1 年後，與上開所犯如(一)所
    示案件接續執行，在96年7 月16日執行完畢等情，有臺灣高
    等法院被告前案紀錄表在卷可憑，其於有期徒刑執行完畢後
    ，5 年內故意再犯本案有期徒刑以上之罪，為累犯，應依刑
    法第47條第1 項之規定，加重其刑。爰審酌被告正值青壯卻
    不思正途以營生，為貪圖利益即竊取他人之財物，欠缺尊重
    他人之觀念，且被告已有上開所述之犯論罪科刑執行紀錄，
    素行不良，顯見其並未因先前犯行有所警惕而仍心存僥倖，
    惟兼衡其於犯後均能坦承犯行，態度尚可，及本案所竊取之
    物皆已為被害人所領回，損害非屬重大等一切情狀，量處如
    主文所示之刑。檢察官雖於本案審理中當庭對被告具體求予
    量處有期徒刑1 年，惟本院衡酌本案之犯罪情節及犯罪所生
    危害後，認上揭刑度已足對被告收懲戒之效，是認檢察官之
    具體求刑仍稍嫌過重，併予敘明。至「大胖」用以竊取上開
    車輛之自備鑰匙，雖係供伊與被告、「小強」共犯本案之罪
    所用之物，然因非屬違禁物且並未據扣案，為避免將來執行
    之不便，是爰不另為沒收之諭知，再予敘明。
據上論斷，應依刑事訴訟法第273 條之1 第1 項、第299 條第 1
項前段，刑法第28條、第321 條第1 項第4 款、第47條第1 項，
判決如主文。
本案經檢察官丁俊成到庭執行職務。
中    華    民    國    98    年    7     月    9     日
                        刑事第十庭    法  官    蘇昌澤
以上正本證明與原本無異。
如不服本判決應於收受判決後10日內向本院提出上訴書狀，並應
敘述具體理由。其未敘述上訴理由者，應於上訴期間屆滿後20日
內向本院補提理由書 (均須按他造當事人之人數附繕本)「 切勿
逕送上級法院」。
                                      書記官    田宜芳
中    華    民    國    98    年    7     月    14    日
附錄論罪科刑依據之法條：
中華民國刑法第321條
（加重竊盜罪）
犯竊盜罪而有左列情形之一者，處 6 月以上、 5 年以下有期徒
刑：
一、於夜間侵入住宅或有人居住之建築物、船艦或隱匿其內而犯
    之者。
二、毀越門扇、牆垣或其他安全設備而犯之者。
三、攜帶兇器而犯之者。
四、結夥三人以上而犯之者。
五、乘火災、水災或其他災害之際而犯之者。
六、在車站或埠頭而犯之者。
前項之未遂犯罰之。


司法院資訊處製作；財團法人民間司法改革基金會備份。
